# 求助陈版：同控合并中出让方处理

提问人：rubybleak 时间：2021-09-10 08:05:07
请教，同控合并中，出让方需将合并日前的数据纳入报表，那出让方之前合并底稿中对出让子公司的交易抵消还继续保留吗？还是需要冲回？同控合并中出让方和受让方各自的财务处理有具体案例提供参考吗？

回答人：chenyiwei
转让方（原控股股东）应继续合并标的公司报表直到处置日，因此标的公司处置日之前的财务数据会被同时纳入合并方和原控股股东的合并报表中。合并方和原控股股东共同的母公司在编制合并报表时需进行一定的技术处理以消除该重复情况。